臺灣臺北地方法院交通事件裁定　　　　　　　　　　　九十一年度交聲字第一四號
　　異　議　人
　　即受處分人　甲○○
右列異議人即受處分人因違反道路交通管理處罰條例案件，對於台北市交通事件裁決
所中華民國九十年十二月十八日所為之處分（原處分案號：北市裁三字第駕裁二二─
ＡＦ0000000號），聲明異議，本院裁定如左：
    主  文
異議駁回。
    理  由
一、按汽車駕駛人，任意跨越兩條車道行駛者，處新台幣（下同）六百元以上一千八
    百元以下罰鍰，道路交通管理處罰條例第四十五條第十二款定有明文。又汽車駕
    駛人駕駛汽車違反道路交通管理處罰條例第四十五條規定者，除應依該條所規定
    之罰鍰處罰外，並予記違規點數一點，同條例第六十三條第一項第一款亦已明定
    。
二、本件異議人即受處分人甲○○於民國九十年十一月三日上午八時五十分許駕駛其
    所有車號七Ｂ─六三二一號自用小客車，沿台北市○○路行駛，途經台北市○○
    路○段、辛亥路四段路口時，任意跨越兩條車道行駛，而為台北市政府警察局文
    山二分局交通分隊警員拍照採證，以受處分人有違反道路交通管理處罰條例第四
    十五條第十二款規定之行為逕行掣發台北市政府警察局九十年十一月十四日北市
    警交大字第ＡＦ0000000號舉發違反道路交通管理事件通知單予以舉發，
    受處分人於舉發通知單上所載應到案日期（九十年十二月三日）前之九十年十一
    月二十七日提出申訴，經原處分機關請原舉發單位調查結果，仍認駕駛該部汽車
    之受處分人有於前揭路段任意跨越兩條車道行駛之行為，原處分機關乃依前揭道
    路交通管理處罰條例第四十五條第十二款（贅載第一項）、第六十三條第一項第
    一款規定，於九十年十二月十八日以北市裁三字第駕裁二二─ＡＦ000000
    0號裁處受處分人即異議人罰鍰六百元，並記違規點數一點。
三、本件受處分人經傳未到，據其具狀異議意旨就其駕駛前揭自用小客車於右揭時地
    跨越車道行駛之事實直承不諱，惟矢口否認有任何違反道路交通管理處罰條例規
    定之行為，辯稱略以：「伊上班時段興隆路等紅燈車輛非常多，伊開車從巷口駛
    入興隆路，欲再左轉入辛亥路，不得不越過雙白線。」等語，並提出現場照片一
    件為證。經查：受處分人違規之情事，有舉發之可清楚看見受處分人所駕駛前開
    車號汽車跨越車道照片一張附卷可稽，其違規行為，堪以認定。再由受處分人提
    出之現場照片可知，違規地點常因車輛欲自興隆路左轉或右轉辛亥路之行駛方向
    不同而形成交織擁擠現象，違規地點設置雙白實線，禁止變換車道，適足以避免
    車輛交織盤錯所造成之紊亂現象，且違規地點雙白實線之設置，乃設置交通標線
    之單位對於交通狀況所作整體評量，無論是否妥適，在未變更前，均應遵循標線
    之指示，任何人尚不能以設置不當為由恣意枉顧交通標誌、標線、號誌，否則，
    交通秩序必無法維繫，人車生命安全將無以確保。又受處分人既已熟知上下班行
    走路線，自應自始即循序直接走在可以左轉辛亥路之內側車道上，以避免先走在
    興隆路右側車道，嗣後再跨越雙白實線而左轉入辛亥路，此乃正確而可避免跨越
    雙白實線之行車動態，受處分人如認道路標線設置不妥，可向交通標誌設置機關
    反應，惟在交通標誌設置機關變更標線前，仍應遵循標線之指示，尚難據此否定
    受處分人有違規行為，受處分人事後所辯，不足採信。本件受處分人任意跨越兩
    條車道行駛之違規行為，事證明確，原處分機關分別依道路交通管理處罰條例第
    四十五條第十二款及第六十三條第一項第一款規定裁處罰鍰六百元，並記違規點
    數一點，核無違誤，本件受處分人之異議為無理由，自應將其異議駁回。
據上論斷，應依道路交通案件處理辦法第十九條，裁定如主文。
中      華      民      國      九十一      年      十    月      三    日
                                      臺灣臺北地方法院交通法庭
                                          法  官    黃  雅  芬
右正本證明與原本無異。
如不服本裁定，應於送達後五日內，向本院提出抗告狀。
                                          書記官    楊  麗  娟
中      華      民      國      九十一      年      十    月      七    日
